臺灣高等法院花蓮分院刑事判決　　　　　94年度上易字第99號
上　訴　人　臺灣花蓮地方法院檢察署檢察官
被　　　告　戊○○
選任辯護人　林國泰律師
上列上訴人因被告竊盜案件，不服臺灣花蓮地方法院94年度易字
第71號中華民國94年 6月28日第一審判決（起訴案號：臺灣花蓮
地方法院檢察署94年度偵字第443號、第651號、第862號、第863
號、第866號、第867號；移送併案審理案號：94年度偵字第 602
號、第1148號、第1149號、第1150號、第1151號、第1152號、第
1605號），提起上訴，本院判決如下：
    主  文
上訴駁回。
    事實及理由
一、本案經本院審理結果，認第一審以被告戊○○係犯刑法第32
    1條第1項第1、2、3、4款之結夥三人攜帶兇器毀越安全設備
    於夜間侵入住宅竊盜罪，而判處被告戊○○有期徒刑一年十
    月，並諭知扣案瑞士刀一把、一字型強制鎖四支、白色及黑
    色手套各一雙，均沒收之。認事用法及量刑核無不當，應予
    維持，並引用第一審判決書記載之事實、理由（除後述更正
    部分外）及證據。
二、檢察官上訴意旨略以：原審判決被告戊○○，就其於94年 2
    月21日下午17時許，在花蓮市○○○街75號，爬上2樓破壞窗
    戶鎖，竊取丙○○所有裝有金飾之手提袋 2只部分，屬犯罪
    不能證明；本應為無罪之諭知，惟因檢察官認此部分竊盜犯
    行與前揭有罪部分有連續犯之裁判上一罪關係，故就此部分
    爰不另為無罪之諭知，固非無見。惟此部分之贓物，係警方
    於戊○○與丁○○共同使用之自小客車上所查扣，戊○○對
    於當日查扣之贓物知之甚詳，若非其確有行竊丙○○部分，
    並無理由只選擇丙○○遭竊部分承認，而對於徐瑄憶、蔡英
    南遭竊部分否認，是其於警訊中之自白應可採信；原審認定
    被告戊○○罪嫌不足，顯有違誤等語。
三、按犯罪事實應依證據認定之，無證據不得認定其犯罪事實；
    又不能證明被告犯罪者，應諭知被告無罪之判決；又被告之
    自白不得作為有罪判決之唯一證據，仍應調查其他必要之證
    據，以查其是否與事實相符；刑事訴訟法第154條第2項、第
    301條第1項、第156條第2項分別定有明文。而事實之認定，
    應憑證據，如未能發現相當證據，或證據不足以證明，自不
    能以推測或擬制之方法，為裁判基礎；亦有最高法院40年台
    上字第86號判例足資參照。經查：
（一）公訴人認被告戊○○涉有丙○○部分竊盜犯行，無非係以
      被告戊○○於警詢中之自白、證人丙○○於警詢中之指述
      及現場照片四幀為其主要依據。然被告戊○○雖於警詢中
      自白涉犯本件竊盜案件，惟其業於審理中否認犯行；另證
      人丙○○之證詞及現場照片四幀，僅能證明其於94年 2月
      21日住家有失竊之事實，尚不能據以證明被告戊○○確有
      此部分竊盜被害人丙○○物品之犯行。
（二）況前開丙○○失竊贓物係在同案被告丁○○自小客車中扣
      得（原判決誤載為在丁○○住處搜得，應予更正），並經
      同案被告丁○○於警詢、偵查及原審中坦承本件竊盜犯行
      。丁○○且於原審證稱：被告戊○○載伊至花蓮市○○ ○
      街附近找朋友，伊於等待被告戊○○期間，發現被害人丙○○之住處窗戶未關，伊就爬窗進入偷竊等語；堪信被害
      人丙○○之財物，係為被告丁○○一人所竊取。
（三）本件丙○○遭竊案部分，既無其他證據足資佐證被告戊○○警詢之自白為真實；揆諸前開規定，自不得僅依被告戊○○警詢之自白，即遽認定被告戊○○有此部分竊盜犯行
      。此外，復查無其他確切證據足證被告戊○○有此部分竊
      盜犯行，被告戊○○此部分竊盜犯行應屬不能證明。原審
      認本應為無罪之諭知，惟因檢察官認此部分竊盜犯行與前
      揭有罪部分有連續犯之裁判上一罪關係，因之就此部分不
      另為無罪之諭知，核無不當。而檢察官前開上訴意旨所指
      ，均屬臆測之詞，並無足取，其上訴應予以駁回。
（四）至原判決所述：「另臺灣花蓮地方法院檢察署94年度偵字
      第 602號（正確案號應為94年度偵字1151號）案件移送併
      辦意旨亦認被告戊○○與被告丁○○於前開時間、地點竊
      取被害人丙○○之物品，然本件查無其他確切據證明被告
      戊○○有何併辦意旨所指竊盜犯行，已如前述，因與本案
      已無裁判上一罪之關係，且未經檢察官起訴，爰將該案退
      回檢察官另為妥適處理」一節。因移送併案審理之事實與
      已起訴事實，均認被告戊○○竊取被害人丙○○之物品，
      應屬同一事實；如前揭所述，原審既已加以實體審判，而
      認此部分犯罪不能證明，即無庸將移送併案審理部分退回
      檢察官另作處理，原判決上述記載應屬贅言，併與更正之
      。
四、另臺灣花蓮地方法院檢察署94年度偵字第1605號案件移送併
    案審理意旨略以：戊○○意圖為自己不法之所有，於94年 1
    月18日9時至18時間，在花蓮市○道路57之6號，趁被害人甲○○上班之際，以鐵條破壞該址後門侵入，竊取大同牌電漿
    電視、東元30吋液晶電視、攝錄放影機、都彭打火機，及金
    飾一批，得手後贓物交由乙○○，伺機脫手牟取不法利益；
    因認被告戊○○此部分竊盜犯行，與本案有連續犯之裁判上
    一罪關係等語（本件係在原審辯論終結後始移送併案審理）
    。經查：
（一）本件公訴人認被告戊○○有此部分犯行，無非以警方在乙○○住處查獲被害人甲○○失竊之大同牌電漿電視，且乙○○在警詢供稱該電漿電視係戊○○於一週前以五萬五千
      元賣給伊的等語，為主要論據。訊之被告戊○○堅決否認
      有此部分竊盜犯行，辯稱：沒做這一件，也沒有將電漿電
      視賣給乙○○，不知乙○○為什麼要這樣說等語。
（二）然證人乙○○於檢察官偵查中已翻異前供，而證稱：該電
      漿電視係向其不知詳細姓名之友人「小林」，以五萬五千
      元購買；警詢時精神不好，也沒說是戊○○寄放的等語。
      再觀證人乙○○之警詢筆錄係94年 1月22日製作，其稱該
      電漿電視係戊○○於一週前以五萬五千元賣給伊；惟被害
      人甲○○住處遭竊之日期為94年 1月18日，距證人乙○○
      製作警詢筆錄之94年 1月22日，尚未滿一週。換言之，證
      人乙○○警詢所述被告戊○○賣其該電漿電視之日期，被
      害人甲○○住處根本尚未遭竊，顯見證人乙○○警詢所供
      非實。
（三）此外，檢警並未在被告戊○○處查獲被害人甲○○所失竊
      之其他物品，自難以證人乙○○顯有瑕疵之警詢筆錄，作
      為不利被告戊○○之證據。況被告之選任辯護人，亦爭執
      證人乙○○警詢筆錄之證據能力；是被告戊○○此部分竊
      盜犯行亦屬不能證明。
（四）按提起公訴應由檢察官向管轄法院提出起訴書為之，是以
      檢察官於提起公訴後，另以函文將被告之犯罪事實移送法
      院聲請併案審理，除該移送之犯罪事實與已經起訴部分間
      有實質上一罪或裁判上一罪關係，為起訴效力所及，受訴
      法院應予合一審判外，並不具起訴之效力，法院自毋庸予
      以審判（最高法院89年度台上字第1825號判決參照）。本
      件此部分移送併案審理部分，係不能證明其犯罪，該部分
      即與起訴部分無實質上一罪或裁判上一罪關係可言，自不
      得予以審判，應退還檢察官另行處理，附此敘明。
據上論斷，應依刑事訴訟法第368條，判決如主文。
本案經檢察官蔡國禎到庭執行職務。
中　　華　　民　　國　　94　　年　　9 　　月　　22　　日
                        審判長法  官　吳鴻章
                              法  官　王紋瑩
                              法  官　林德盛
以上正本證明與原本無異。
本件不得上訴。
                              書記官  劉夢蕾
中　　華　　民　　國　　94　　年　　9 　　月　　22　　日
附錄本判決論罪科刑法條：
刑法第321條第1項第1、2、3、4款：
犯竊盜罪而有左列情形之一者，處六月以上、五年以下有期徒刑：
一  於夜間侵入住宅或有人居住之建築物、船艦或隱匿其內而犯之者。
二  毀越門扇、牆垣或其他安全設備而犯之者。
三  攜帶兇器而犯之者。
四  結夥三人以上而犯之者。
